【裁判字號】    92,交訴,91
【裁判日期】    920716
【裁判案由】    業務過失致死
【裁判全文】
臺灣臺中地方法院刑事判決                          九十二年度交訴字第九一號
    公  訴  人  臺灣臺中地方法院檢察署檢察官
    被      告  甲○○
右列被告因業務過失致死案件經檢察官提起公訴（九十二年度偵字第四一四號），本
院判決如左：
    主  文
甲○○從事業務之人，因業務上之過失致人於死，處有期徒刑壹年，緩刑肆年。
    事  實
一、甲○○靠行於炤瑋冷凍空調公司擔任司機，以駕駛大貨車回收舊冰箱等家電為其
    業務，為從事駕駛業務之人，於民國九十一年十二月五日上午七時三十分許，駕
    駛其本人所有車號二六五─ＱＨ號大貨車承載貨物，沿尚未正式通車之臺中縣外
    埔鄉○○○路外環道，由西往東方向行駛於第二線道，途經同路與三崁路交岔路
    口，因早晨陽光強烈刺眼致影響視覺，惟仍應注意車輛行駛時，駕駛人應注意車
    前狀況，隨時採取必要之安全措施，行經無號誌之交岔路口時，應減速慢行，注
    意左右有無來車，作隨時停車之準備，而依當時情形，路面無障礙，又無不能注
    意之情事，竟疏於注意，於通過上開交岔路口時，貿然以超過時速六、七十公里
    之車速行駛，未留意車前狀況及減速慢行，作好隨時停車之準備，全未發現同一
    時、地，適有王乾柳（男，民國○○○年○月○日生，身分證統一編號：Ｚ00
    0000000號）騎乘車號ＩＴＭ─三七九號重機車，沿臺中縣外埔鄉○○路
    ，由南往北方向行駛，欲穿越該路口。王乾柳於行經該路口時，亦應注意車前狀
    況，隨時採取必要之安全措施及行駛至無號誌之交岔路口，應減速慢行，注意左
    右有無來車，作隨時停車之準備，而依當時情形，又無不能注意之情事，竟亦疏
    於注意，於通過上開交岔路口時，仍貿然前行，未注意車前狀況，隨時採取應變
    措施，致停煞不及，撞上甲○○大貨車之右側車身油箱外鐵架，王乾柳人車倒地
    ，受有頭部外傷合併蜘蛛網膜下腔及腦室內出血、顏面骨骨折、左側鎖骨及肩胛
    骨骨折、左側第三與第四肋骨骨折、左側頭皮與顏面部撕裂傷等傷害，乃當場死
    亡（後仍送往醫院急救）。甲○○發覺肇事之後，隨即迴轉至肇事地點，委其姪
    子郭宇庭撥打電話報警處理並呼叫救護車急救，並向到場處理之員警乙○○坦承
    肇事，並願接受裁判。
二、案經臺灣臺中地方法院檢察署檢察官據報相驗後自動檢舉偵查起訴。
    理  由
一、訊據被告甲○○對於右揭時、地駕駛大貨車肇事並過失致被害人王乾柳死亡之事
    實坦承不諱，參以被害人死亡之事實業經檢察官督同法醫師相驗屬實，並制有勘
    驗筆錄、相驗屍體證明書、驗斷書在卷可憑。此外，復有台中縣警察局大甲分局
    處理相驗案件初步調查報告暨報驗書、道路交通事故調查報告表、照片十四幀、
    光田綜合醫院分院法醫參考病例摘要及和解書附卷可證，足認被告前揭自白與事
    實相符，足供採信。按車輛行駛時，駕駛人應注意車前狀況，隨時採取必要之安
    全措施，行經無號誌之交岔路口時，應減速慢行，注意左右有無來車，作隨時停
    車之準備，道路交通安全規則第九十四條第三項定有明文。被告以駕駛大貨車載
    送舊電器為業，自應熟知前開有關安全駕駛規定之要求，參以附卷道路交通事故
    調查報告表所載，本件肇事之時地天候、路況皆屬良好，並無不能注意之情事，
    雖被告駕駛之方向晨光刺眼，影響視覺，惟被告更應因此減低車速、注意車前狀
    況及左右有無來車，小心行駛，詎仍以時速六、七十公里之速度行駛，行至該路
    口時未減低速度，致遭被害人撞擊，顯有過失，且其過失行為，與被害人之死亡
    結果間具有相當因果關係。雖被害人對本件車禍之發生亦與有過失，但不能因此
    解免被告刑責。是本件事證明確，被告犯行足堪認定。
二、查被告係靠行炤瑋冷凍空調公司並擔任司機，以駕駛大貨車回收舊冰箱等家電為
    其業務，為從事駕駛業務之人。是核其所為，係犯刑法第二百七十六條第二項從
    事業務之人，因業務上之過失致人於死罪。惟其於肇事後，委託其姪子郭宇庭撥
    打電話報警處理並呼叫救護車急救，係對於未發覺之犯罪自首，業經證人乙○○
    （即被告肇事時到場處理之警員）結證屬實，核與自首之要件相符，應依刑法第
    六十二條前段減輕其刑。爰審酌被告犯罪係一時失慮因而肇事、被害人同有過失
    、犯後坦承犯行態度良好、與被害人家屬達成和解賠償家屬所受損害等一切情狀
    ，量處如主文所示之刑，以示懲儆。末查，被告並無前案紀錄，有臺灣臺中地方
    法院檢察署刑案資料查註紀錄表及臺灣高等法院被告全國前案紀錄表各一份在卷
    可憑，其因一時過失致犯本件刑典，經此偵審科刑之教訓後，當知所警惕，而無
    再犯之虞，本院認被告所宣告之刑，以暫不執行為適當，故爰諭知緩刑四年，以
    勵自新。
據上論斷，應依刑事訴訟法第二百九十九條第一項前段，刑法第二百七十六條第二項
、第六十二條前段、第七十四條第一款，罰金罰鍰提高標準條例第一條前段，判決如
主文。
中      華      民      國      九十二     年     七     月     十六    日
                                    臺灣臺中地方法院交通法庭
                                          法  官  郭  德  進
右正本證明與原本無異。
如不服本判決應於送達後十日內向本院提出上訴狀。
                                          書記官
中      華      民      國     九十二     年      七      月   二十一   日
附錄本案論罪科刑法條：
刑法第二百七十六條
因過失致人於死者，處二年以下有期徒刑、拘役或二千元以下罰金。
從事業務之人，因業務上之過失犯前項之罪者，處五年以下有期徒刑或拘役，得併科
三千元以下罰金。
                                                                        Ｂ


司法院資訊處製作；財團法人民間司法改革基金會備份。
